【裁判字號】    89,易,520
【裁判日期】    890814
【裁判案由】    毒品危害防制條例
【裁判全文】
臺灣彰化地方法院刑事判決                          八十九年度易字第五二號
    公  訴  人  臺灣彰化地方法院檢察署檢察官
    被      告  甲○○
右列被告因毒品危害防制條例案件經檢察官聲請簡易處刑（八十八年度偵緝字第三七
九、三八０號）及移送併案審理（八十八年度偵字第六七０三號），經本院彰化簡易
庭認不適宜而移送本院改依通常程序審理，本院判決如左：
        主  文
甲○○連續施用第二級毒品，累犯，處有期徒刑壹年貳月。
扣案之安非他命壹小包（毛重零點玖公克）併該包裝之塑膠袋壹個，均沒收銷燬之；
玻璃管壹支，沒收。
        事  實
一、甲○○前於民國（下同）八十二年七月間因犯違反麻醉藥品管理條例罪案件，經
    法院判處有期徒刑三月，緩刑二年確定，其後經裁定撤銷緩刑，於八十四年十月
    四日執行完畢；於八十三年七月間再犯違反麻醉藥品管理條例罪案件，經法院判
    處有期徒刑五月確定，於八十五年三月二十九日執行完畢；於八十三年十一月間
    犯違反麻醉藥品管理條例罪案件，經法院判處有期徒刑七月確定，於八十五年四
    月十二日執行完畢；於八十五年九月間犯違反麻醉藥品管理條例罪案件，經法院
    判處有期徒刑八月確定，於八十七年六月二十四日執行完畢。繼於八十七年間，
    又犯施用毒品罪案件，經台灣彰化地方法院檢察署檢察官送觀察、勒戒後，認無
    繼續施用毒品之傾向，於八十七年十一月二十三日以八十七年度偵字第一０００
    九六號不起訴處分確定在案。詎於五年內，復基於概括之犯意，自八十八年二月
    間某日起，迄同年六月八日前約三、四日止，在彰化縣內其外出工作之不特定處
    所等地，將安非他命置於玻璃管內或鋁箔紙燒烤使成氣體再予以吸食，平均約每
    星期吸食一次，而連續施用第二級毒品安非他命多次。經警分別於八十八年二月
    二十五日下午六時許，在彰化縣和美鎮○○路○段三０五之四號七樓查獲；再於
    八十八年三月二十二日晚間十時四十分許，在彰化縣和美鎮道○路與彰美路交岔
    路口處查獲，並扣得其持有之塑膠袋裝之第二級毒品安非他命一小包（毛重計０
    ．九公克）及其所有，供其施用第二級毒品安非他命所用之玻璃管一支；其後，
    傳拘未到案，經檢察官通緝，為警於八十八年六月九日零時十分許，在彰化縣和
    美鎮○○里○○路三二七號處逮捕到案，採集其尿液鑑驗發覺其有續行施用第二
    級毒品安非他命之情事。嗣經臺灣彰化地方法院檢察署檢察官依據本院八十八年
    度毒聲字第二三七０號裁定送觀察勒戒後，認有繼續施用毒品之傾向，業經聲請
    送台灣雲林戒治所強制戒治在案。
二、案經台中市警察局第三分局及彰化縣警察局和美分局分別報請台灣彰化地方法院
    檢察署檢察官偵查起訴。
        理  由
一、右揭事實，訊據被告甲○○（以下簡稱被告）供承不諱，並有扣案如事實欄所示
    之安非他命及玻璃管扣案可證，且被告為警於八十九年二月二十六五日（查獲翌
    日）、同年三月二十二日及同年六月九日查獲時三次所採集之尿液，經送鑑驗結
    果，確均呈甲基安非他命陽性反應，有台中市衛生局及彰化縣衛生局出具之煙毒
    尿液檢驗成績書計三紙附卷可稽（台中市警察局第三分局八八中分三刑字第二三
    一三號刑案偵查卷宗第五頁；見台灣彰化地方法院檢察署八十八年度偵字第三六
    一六號偵查卷第十三頁；彰化警察局和美分局和警刑字第一二四二號刑案偵查卷
    宗第三頁）。又查被告於八十七年間，又犯施用毒品罪案件，經台灣彰化地方法
    院檢察署檢察官送觀察、勒戒後，認無繼續施用毒品之傾向，於八十七年十一月
    二十三日以八十七年度偵字第一０００九六號不起訴處分確定在案，而其此次再
    犯，經臺灣彰化地方法院檢察署檢察官依據本院八十八年度毒聲字第二三七０號
    裁定送觀察勒戒後，認有繼續施用毒品之傾向等事實，有本院被告全國前案紀錄
    表、台灣彰化地方法院檢察署刑案資料查註紀錄表各一份，及不起訴處分書、本
    院裁定、台灣彰化地方法院檢察署檢察官觀察、勒戒處處分執行指揮書、台灣彰
    化看守所附設勒戒處所有繼續施用毒品傾向證明書併評估標準紀表等件在卷足憑
    。被告顯係於五年之內，再犯毒品危害防制條例第十條第二項之施用第二級毒品
    罪無訛。綜上所述，本案事證已臻明確，被告犯行洵足認定。
二、按安非他命係屬第二級毒品，此稽之毒品危害防制條例第二條第二項第一款可明
    。核被告所為，係犯同條例第十條第第二項之施用第二級毒品罪。其於施用前後
    持有第二級毒品之行為，應為施用之高度行為所吸收，不另論罪。被告前後多次
    施用第二級毒品之犯行，時間緊接，構成要件相同，顯基於概括犯意反覆為之，
    應依刑法第五十六條關於連續犯之規定，論以一罪，並加重其刑。又查被告前分
    別於八十二年七月間因犯違反麻醉藥品管理條例罪案件，經法院判處有期徒刑三
    月，緩刑二年確定，其後經裁定撤銷緩刑，於八十四年十月四日執行完畢；於八
    十三年七月間再犯違反麻醉藥品管理條例罪案件，經法院判處有期徒刑五月確定
    ，於八十五年三月二十九日執行完畢；於八十三年十一月間犯違反麻醉藥品管理
    條例罪案件，經法院判處有期徒刑七月確定，於八十五年四月十二日執行完畢；
    於八十五年九月間犯違反麻醉藥品管理條例罪案件，經法院判處有期徒刑八月確
    定，於八十七年六月二十四日執行完畢之事實，有本院被告全國前案紀錄表、台
    灣彰化地方法院檢察署刑案資料查註紀錄表各一份附卷足按，其於有期徒刑執行
    完畢後，五年以內再犯有期徒刑以上之本罪，為累犯，所犯罪之本刑，應依刑法
    第四十七條之規定遞加重之。按施用毒品，除戕害自身之健康、生命外，並已衍
    生危害家庭之不良後果，且損及社會、國家之整體利益。被告前曾有多次犯違反
    麻醉藥品管理條例罪案件，被判處有期徒刑，並經執行完畢在案；其後，又犯施
    用毒品案件，經觀察、勒戒後，已無繼續施用毒品之傾向，業據不起訴處分確定
    在案，尚不能深切體悟，自愛自重，猶不顧施用毒品對其個人、家庭及社會、國
    家所造成之危害與負累，而屢犯之，難認其罪責係屬輕微，自應受相當之刑罰制
    裁，始符社會正義。且被告前多達四次犯非法吸用化學合成麻醉藥品罪，經分別
    判處有期徒刑三月、五月、七月及八月，於執行完畢後，尚不能自制，且經警查
    獲後，依然無悔改之決心，而屢犯之，分別經檢察官通緝及本院拘提始到案，核
    其情節，顯見被告非判處一年以上之有期徒刑，誠無從促其警惕省悟，不能僅因
    被告於本院審訊時供承犯行，即予以輕縱，方稱允當。爰審酌被告之素行不佳、
    犯罪之動機、情節、所生危害及其他犯罪情節，並犯後之態度等一切情狀，量處
    如主文所示之刑。切望被告往後能深體生命之意義與價值，善自珍惜，惕勵自新
    ，革除惡習，斷絕損友，專心戮力於工作及家庭，勿抱持僥倖心理，繼續沈淪墮
    落，而毋愧負國家政府助成戒斷毒癮之旨意與期待，及父母自幼養育長成之苦心
    及殷望。扣案如事實欄所示之安非他命一小包係屬毒品，而該包裝用之塑膠袋一
    個因無從與其內之安非他命完全析離，自應併認屬毒品，不問何人所有，均依毒
    品危害防制條例第十八條第一項前段，諭知沒收銷燬之；至玻璃管一支，係被告
    所有，供施用第二級毒品安非他命所用之物，業經被告於八十八年三月二十二日
    警訊時供承在卷，並據當時在場之證人柯建新供證屬實在卷（彰化警察局和美分
    局和警刑字第六四三號刑案偵查卷宗第二頁正面第二行至第四行；第三頁反面第
    一行），爰併依刑法第三十八條第一項第二款之規定宣告沒收之。
據上論斷，應依刑事訴訟法第四百五十二條、第二百九十九條第一項前段，毒品危害
防制條例第十條第二項、第十八條第一項前段，刑法第十一條前段、第五十六條、第
四十七條、第三十八條第一項第二款，判決如主文。
中      華      民      國    八十九    年      八      月     十四     日
                                臺灣彰化地方法院刑事第一庭
                                      法      官    蔡紹良
右正本證明與原本無異。
如不服本判決應於送達後十日內向本院提出上訴狀(須附繕本)。
                                      法院書記官    鐘麗芳
中    華    民    國      八十九      年       八      月     二十一    日
附論罪科刑法條：
毒品危害防制條例第十條
施用第一級毒品者，處六月以上五年以下有期徒刑。
施用第二級毒品者，處三年以下有期徒刑。


司法院資訊處製作；財團法人民間司法改革基金會備份。
